臺灣高等法院刑事判決
109年度上訴字第3651號
上  訴  人  
即  被  告  莊富堯



上列上訴人因詐欺等案件，不服臺灣桃園地方法院109年度訴字
第569號，中華民國109年8月28日第一審判決（起訴案號：臺灣
桃園地方檢察署108年度偵字第11998號），提起上訴，本院判決
如下：
    主  文
原判決撤銷。
甲○○犯三人以上共同詐欺取財罪，處有期徒刑壹年肆月。緩刑肆
年，緩刑期間付保護管束，並應向檢察官指定之政府機關、政府
機構、行政法人、社區或其他符合公益目的之機構或團體，提供
壹佰捌拾小時之義務勞務。
未扣案之犯罪所得新臺幣貳仟元沒收之，如全部或一部不能執行
沒收時，追徵其價額。
    事  實
一、甲○○（原名莊富景）於民國106年12月22日前某日，透過陳
    建華（由原審法院另案審理）參與詐騙集團，並擔任提款車
    手。甲○○、陳建華及真實姓名年籍不詳之成年人共同意圖為
    自己不法所有，基於3人以上詐欺取財之犯意聯絡，先由甲○○於106年12月16日凌晨0時許，在桃園市○○區○○路000○0號6
    樓，將其所申設之合作金庫商業銀行帳號000-000000000000
    0號帳戶（下稱合庫銀行帳戶）交付陳建華，供該詐騙集團
    匯入詐騙所得款項之用，陳建華並將上開合庫銀行帳戶提供
    予所屬之詐欺集團。復由該詐欺集團之不詳成員以某不詳門
    號之電話，於106年12月22日，佯以慈濟醫院護士身分，撥
    打電話向乙○○○佯稱：有位小姐叫張美玉去提領保險，是否
    同意領取，請聯絡楊志傑刑事警察報案等語；再佯以楊志傑
    警員身分，撥打電話向乙○○○佯稱：有發傳票給其2次都沒有
    到案說明，因這事情嚴重，要其至超商收取第3次傳票及資
    產凍結執行書，並要北上開庭，且需轉帳訴訟費幫忙打官司
    相關事宜等語，致乙○○○陷於錯誤，先依指示在超商收受由
    該詐欺集團成員先於不詳時、地，偽造蓋有「臺灣臺北地方
    法院檢察署印」、「檢察官黃敏昌」、「書記官謝宗翰」印
    文之「臺灣臺北地方法院檢察署刑事傳票」及「臺灣臺北地
    方法院檢察署強制性資產凍結執行書」之公文書各1紙，復
    於同日下午3時31分許，依指示至臺中市○○區○○路00號嶺東
    郵局，臨櫃匯款新臺幣（下同）48萬元至上開合庫銀行帳戶
    內。該詐騙集團成員復於106年12月25日撥打電話向乙○○○訛
    稱：需要再一筆訴訟費就可以結案等語，致乙○○○陷於錯誤
    ，於同日上午11時20分許，至上址嶺東郵局，臨櫃匯款45萬
    元至上開合庫銀行帳戶內。末由甲○○於106年12月23日凌晨1
    時4分許於桃園市○鎮區○○路0號提領15萬元交予陳建華，並
    由陳建華交付2,000元報酬予甲○○，又於106年12月25日凌晨
    0時40分許由陳建華攜同甲○○及丙○○（經原審判處有期徒刑1
    年6月確定）至桃園市○鎮區○○路0號，由丙○○監控甲○○提領3
    0萬元（起訴書誤載為33萬），甲○○再將提領款項全數交付
    陳建華。嗣經乙○○○發覺受騙，報警處理而循線查獲。
二、案經乙○○○告訴暨桃園市政府警察局八德分局報告臺灣桃
    園地方檢察署檢察官偵查起訴。
    理  由
壹、證據能力部分：
    按被告以外之人於審判外之陳述，雖不符刑事訴訟法第159
    條之1至第159條之4之規定，而經當事人於審判程序同意作
    為證據，法院審酌該言詞陳述或書面陳述作成時之情況，認
    為適當者，亦得為證據。又當事人、代理人或辯護人於法院
    調查證據時，知有第159條第1項不得為證據之情形，而未於
    言詞辯論終結前聲明異議者，視為有前項之同意，同法第15
    9條之5亦有明定。查本件檢察官及被告就本判決下列所引被
    告以外之人於審判外陳述之證據能力均不予爭執，迄至言詞
    辯論終結，亦未對該等證據之證據能力聲明異議，本院審酌
    該些供述證據作成時，核無違法取證或其他瑕疵，認為以之
    作為本案之證據屬適當，自有證據能力。其餘資以認定被告
    犯罪事實之非供述證據，均查無違反法定程序取得之情形，
    依刑事訴訟法第158條之4反面規定，亦具證據能力。
貳、實體部分：
一、認定犯罪事實所憑之證據及理由：
    訊據被告固不否認曾將其申辦之合庫銀行帳戶借與陳建華使
    用，並於106年12月23日凌晨1時4分許，在桃園市○鎮區○○路
    0號提領15萬元交予陳建華，並取得陳建華交付之報酬2,000
    元，又於106年12月25日凌晨0時40分許由陳建華攜同至桃園
    市○鎮區○○路0號，有真實姓名年籍不詳之小弟（即丙○○）監
    控甲○○提領30萬元，甲○○再將提領款項全數交付陳建華等事
    實，惟辯稱：我只認識陳建華，不認識詐欺集團的所有成員
    ，也不認識被害人，我並不是真正的詐欺人員，當時一時傻
    傻的將帳戶借給別人，不知道這樣會變車手，我不是真的想
    要參與他們云云(見本院卷第101、128頁)。經查：
  ㈠被告於106年12月16日，將其申辦之合庫銀行帳戶借與陳建華
    使用，陳建華並將上開合庫銀行帳戶提供予所屬之詐欺集團
    ，復由該詐欺集團之不詳成員以不詳門號之電話，於106年1
    2月22日，佯以慈濟醫院護士身分，撥打電話向乙○○○佯稱：
    有位小姐叫張美玉去提領保險，是否同意領取，請聯絡楊志
    傑刑事警察報案等語；再佯以楊志傑警員身分，撥打電話向
    乙○○○佯稱：有發傳票給其2次都沒有到案說明，因這事情嚴
    重，要其至超商收取第3次傳票及資產凍結執行書，並要北
    上開庭，且需轉帳訴訟費幫忙打官司相關事宜等語，致乙○○○陷於錯誤，先依指示在超商收受由該詐欺集團成員先於不
    詳時、地，偽造蓋有「臺灣臺北地方法院檢察署印」、「檢
    察官黃敏昌」、「書記官謝宗翰」印文之「臺灣臺北地方法
    院檢察署刑事傳票」及「臺灣臺北地方法院檢察署強制性資
    產凍結執行書」之公文書各1紙，復於同日下午3時31分許，
    依指示至臺中市○○區○○路00號嶺東郵局，臨櫃匯款48萬元至
    上開合庫銀行帳戶內。該詐騙集團成員復於106年12月25日
    撥打電話向乙○○○訛稱：需要再一筆訴訟費就可以結案等語
    ，致乙○○○陷於錯誤，於同日上午11時20分許，至上址嶺東
    郵局，臨櫃匯款45萬元至上開合庫銀行帳戶內。被告並依陳
    建華之指示，於106年12月23日凌晨1時4分許至桃園市○鎮區
    ○○路0號提領15萬元交予陳建華，並取得陳建華交付之報酬2
    ,000元，又於106年12月25日凌晨0時40分許由陳建華攜同至
    桃園市○鎮區○○路0號，有人監控被告領款過程，而被告再將
    提領款項全數交付陳建華等情，為被告所不爭執，並與證人
    陳建華於原審審理中證述（見原審卷第286至320頁）、告訴
    人即證人乙○○○於警詢中之指述（見偵字第11998卷第203至2
    06頁）大致相符，復有合作金庫商業銀行龜山分行107年5月
    29日函暨附件交易明細（見偵字第11998卷第21至24頁）、
    桃園市政府警察局八德分局指認犯罪嫌疑人紀錄表及照片1
    張（指認人：陳建華）、陳建華手機截圖62張、內政部警政
    署刑事警察局指認犯罪嫌疑人紀錄表㈠（指認人：陳建華）
    、桃園市政府警察局指認犯罪嫌疑人紀錄表（指認人：陳建
    華）、桃園市政府警察局指認犯罪嫌疑人紀錄表㈡（指認人
    ：陳建華）（見偵字第11998卷第79、80、95至143、145至1
    47、157至159、167至169、171至175頁）、桃園市政府警察
    局八德分局106年12月28日搜索扣押筆錄、扣押物品目錄表
    、扣押物品收據、筆記本翻拍照片2張、台灣企銀、土地銀
    行、合作金庫之存摺及金融卡彩色影本3頁、交易明細5張（
    見偵字第11998卷第177至201頁）、匯款單據2紙、傳真接收
    單1張、「臺灣臺北地方法院檢察署刑事傳票」影本1張、「
    臺灣臺北地方法院檢察署強制性資產凍結執行書」影本1張
    、臺中市政府警察局烏日分局三和派出所受理刑事案件報案
    三聯單、受理各類案件紀錄表、內政部警政署反詐騙諮詢專
    線紀錄表、臺中市政府警察局烏日分局三和派出所受理詐騙
    帳戶通報警示簡便格式表、金融機構聯防機制通報單（見偵
    字第11998卷第207至225頁）在卷可稽，此部分事實，堪以
    認定。
  ㈡按共同正犯，係共同實行犯罪行為之人，在共同意思範圍內
    ，各自分擔犯罪行為之一部，相互利用他人之行為，以達其
    犯罪之目的；且不限於事前有所協議，其於行為當時，基於
    相互之認識，以共同犯罪之意思參與者，亦無礙於共同正犯
    之成立。而詐欺集團為實行詐術騙取款項，並蒐羅、使用人
    頭帳戶以躲避追緝，各犯罪階段緊湊相連，係需多人縝密分
    工，相互為用，方能完成之集團性犯罪，雖各共同正犯僅分
    擔實行其中部分行為，仍應就全部犯罪事實共同負責；是以
    部分詐欺集團成員縱未直接對被害人施以詐術，如有接收人
    頭帳戶金融卡、測試、回報供為其他成員實行詐騙所用，或
    配合提領款項，從中獲取利得，餘款交付其他成員等行為，
    所為均係該詐欺集團犯罪歷程不可或缺之重要環節，尤其是
    配合提領贓款，被害人遭詐欺集團成員詐騙後，雖已將款項
    匯入詐欺集團指定之人頭帳戶，但上開款項在詐欺集團成員
    實際提領前，該帳戶隨時有被查覺而遭凍結之可能，故分擔
    提領詐騙所得贓款之工作，更是詐欺集團最終完成詐欺取財
    犯行之關鍵行為，仍係以自己犯罪之意思，參與犯罪構成要
    件之行為，而屬共同正犯。查被告於原審準備程序中供承：
    我提供我自己的帳戶，陳建華叫我去提錢並且借用我的金融
    卡，我第一次有拿到2,000元報酬，我承認犯罪（見原審卷
    第122至124、170頁），是被告對於上開犯罪事實均自白不
    諱，佐以前揭證人即告訴人乙○○○於警詢中之指述及被告合
    庫銀行帳戶之交易明細，被告確有提供其合庫銀行帳戶供詐
    欺集團使用，且擔任取款車手以獲取報酬之事實，均堪認定
    。
  ㈢再者，金融帳戶具有強烈屬人性及隱私性，而申辦金融機構
    帳戶並無特殊限制，得同時申辦多數帳戶使用，除非充作犯
    罪工具使用，藉以逃避追緝，否則，一般正常使用金融機構
    帳戶之人，並無使用他人帳戶之必要，被告為心智健全之成
    年人，自陳大專畢業，案發時從事計程車司機之工作（見原
    審卷第331頁) ，已具備相當之智識經驗，衡情對陳建華使
    用其金融機構帳戶，可能被利用充作與財產犯罪有關之工具
    乙事，自應有所認知；更何況證人陳建華於原審審理中證述
    ：他一開始找我的時候是因為有缺錢，我就跟他說欠錢的話
    就幫忙領錢，會有錢賺，他一開始很抗拒，就是會怕這樣，
    我還有請他幫我找缺錢願意賣存摺的人，他那時候拿自己帳
    戶要幫我領錢的時候我也嚇到，因為他也怕出事，他從頭到
    尾都很怕出事，我跟他說應該不會出事，而且他也告訴過我
    曾經把簿子交給別人，差點要吃官司，所以很害怕這次又這
    樣等語（見原審卷第286至320頁），可見被告於缺錢的狀況
    下得知領款有錢賺仍抗拒且害怕，顯示被告早已可以知悉陳
    建華借用其帳戶目的應與不法之帳款有關，否則應無拒絕輕
    鬆賺錢機會之理，且陳建華亦請託被告找賣帳戶之人，衡情
    被告既然有先前出借或出賣帳戶而官司纏身，此有本院被告
    前案紀錄表1份及97年度偵字第24939號不起訴處分書、98年
    度偵字第27號不起訴處分書在卷可查，雖已為檢察官為不起
    訴處分，然被告應對於帳戶安全管理以及出借他人自己帳戶
    之可能與詐欺犯罪有關有相當之認識，並且可知悉詐騙集團
    經常使用他人出借之帳戶為詐欺取財之犯行，被告卻仍甘冒
    遭檢警查獲之風險出面領款，以獲取報酬，其主觀上應確實
    知悉其提供之合庫銀行帳戶係供陳建華所屬之詐欺集團之用
    ，且其領取者為不法款項甚明。被告於原審審理時改稱不知
    其行為係共同犯詐欺取財犯行云云，顯係事後卸責之詞，難
    認可採。依上所述，被告對其交付合庫銀行帳戶係供詐欺集
    團犯罪使用，而於106年12月23日及同年月25日，依陳建華
    之指示領取15萬元及30萬元之金錢乃詐欺集團之詐騙所得等
    情，均有所認識，主觀上具備詐欺取財之故意，而被告既配
    合詐欺集團交付合庫銀行帳戶，復提領詐騙款項交付其他成
    員，所為均係該詐欺集團犯罪歷程不可或缺之重要環節，其
    中分擔提領詐騙所得贓款之工作，更是詐欺集團最終完成詐
    欺取財犯行之關鍵行為，而被告亦從中獲取利得，足認被告
    係以自己犯罪之意思，參與犯罪構成要件之行為無訛；又依
    現今詐欺集團詐騙之犯罪型態及模式，詐欺集團成員分工細
    緻，除陳建華負責收購帳戶及吸納車手外，另有其他對告訴
    人施用詐術之機房話務及提領款項人員，況被告實際上亦知
    悉有陳建華以外之人(即丙○○)監控其領款過程，益徵此詐騙
    集團分工達3人以上為被告主觀上所明知之範圍，其既明知
    所屬詐欺集團之成員已達3人以上，仍在本案犯行之合同犯
    意內，各自分擔犯罪行為之一部，而相互利用其他詐欺集團
    成員之部分行為以遂行犯罪之目的，即應就其所參與並有犯
    意聯絡之犯罪事實同負全責。
  ㈣綜上所述，本案事證明確，被告犯行堪以認定，應依法論科
    。
二、論罪：
    核被告所為，係犯刑法第339條之4第1項第2款之3人以上共
    同詐欺取財罪。公訴意旨雖認被告所為，另涉犯刑法第339
    條之4第1項第1款之冒用政府機關及公務員名義詐欺取財罪
    ，惟查，被告所屬之詐欺集團，固係冒用警員、書記官及檢
    察官名義，以電話聯繫方式佯稱需訴訟費用幫忙打官司之方
    式，致告訴人陷於錯誤而依指示匯款，然被告未實際參與前
    階段之詐騙行為，卷內復查無其他積極證據足認被告知悉詐
    欺集團成員所使用之具體犯罪手法，依罪疑唯輕之原則，自
    應為有利於被告之認定，而無由成立該加重之規定。又加重
    詐欺罪係侵害個人財產法益之犯罪，其罪數之計算，當於所
    侵害之法益是否同一之外，猶應以被害人（個人法益）是否
    同一，作為判斷準據之一項（最高法院108年台上字第2123
    號刑事判決要旨參照）。準此，本案被告雖分次陸續提領款
    項，仍應依受侵害之個人財產法益計算被告犯三人以上共同
    詐欺取財罪之罪數，被告基於同一目的、於密切接近之時間
    地點實行、侵害同一法益，所為各行為之獨立性極為薄弱，
    依一般社會健全觀念，難以強行分開，在刑法評價上，應視
    為數個舉動之接續實行，合為包括之一行為予以評價，屬接
    續犯，僅論以一罪。被告與陳建華等詐欺集團成員間，均有
    犯意聯絡及行為分擔，應論以共同正犯。
三、不另為無罪諭知部分：
　　公訴意旨雖認被告所為，另涉刑法第216條、第211條之行使
    偽造公文書罪，然本案除告訴人之證述外，無其他客觀事證
    可資佐證被告知悉本案詐騙集團不詳成員施用詐術時，係以
    冒用政府機關、公務員名義，並以行使偽造公文書之手段為
    之，業如前述，自無從以刑法第216條、第211條行使偽造公
    文書罪，就其被訴此部分罪嫌，本應為無罪之諭知，惟公訴
    意旨認此部分之犯行，與前開經本院論罪科刑之犯行具有想
    像競合裁判上一罪關係，爰不另為無罪之諭知。又被告於原
    審審理中陳稱不認識丙○○等語（見原審卷第227、228頁），
    且查無其他證據得以證明被告就丙○○領取如附表編號1至4所
    示之款項部分，有何犯意聯絡或行為分擔，自難遽認被告涉
    有此部分犯行，本院原應就此部分亦為無罪諭知，然因公訴
    意旨認被告此部分犯行，與前開論罪科刑部分有實質上一罪
    關係，爰均不另為無罪之諭知，附此敘明。 　　 
四、撤銷改判之理由及科刑：
  ㈠原審經審理結果，認被告犯罪事證明確，予以論罪科刑，固
    非無見，惟：
　⒈按刑之量定，為求個案裁判之妥當性，法律賦予法院裁量之
    權。刑法上之共同正犯，應就全部犯罪結果負其責任，係基
    於共同犯罪行為，應由正犯各負全部責任之理論，於科刑時
    則應審酌刑法第57條所列各款情狀，分別情節，為各被告量
    刑輕重之標準；共同正犯間固非必須科以同一之刑，但個案
    裁量權之行使，仍應受比例原則及平等原則之拘束，俾符合
    罪刑相當，使罰當其罪，輕重得宜。如共同正犯間之量刑輕
    重相差懸殊，於公平原則有悖，當非持法之平，即難謂為適
    法（最高法院96年台上字第3773號判決意旨參照）。又刑之
    量定，固為實體法上賦予法院得為自由裁量之事項，但此項
    職權之行使，並非得恣意為之，仍應受比例原則、平等原則
    、罪刑相當原則之支配，審酌刑法第57條所列各款應行注意
    事項及一切情狀為之，使輕重得宜，罰當其罪，以符合法律
    授權之目的，此即所謂自由裁量權之內部界限（最高法院98
    年度台上字第4639號、97年度台上字第5995號、93年度台上
    字第3746號判決意旨參照）。
　⒉查被告本件所為三人以上共犯詐欺取財罪犯行，造成告訴人
    財物受損，所生危害非微，固應予非難，惟參諸被告及同案
    被告丙○○於本案詐騙集團中，均係擔任取款車手，分別依陳
    建華之指示提領被害人張美玉遭詐騙之款項，而被告提領款
    項次數為2次，各為15萬元、30萬元，共計45萬元，獲取報
    酬為2,000元；另同案被告丙○○提領之時間分為3日，次數共
    為4次，總計提領42萬70元，獲取報酬為8萬4,014元，丙○○
    復依陳建華指示，負責監督被告之提款情形，此有原審於10
    9年7月17日對同案被告丙○○所為109年度訴字第569號判決1
    件在卷可稽(見本院卷第27至33頁)，是本件被告與同案被告
    丙○○就本案之實際參與犯罪行為分擔，丙○○提領款項之次數
    、獲取之報酬較多於被告，且丙○○除擔任取款車手外，另有
    負責監督被告提領款項之行為分擔，其整體犯罪情節應較重
    於被告，惟原審法院就同案被告丙○○量處有期徒刑1年6月，
    對被告則量處有期徒刑2年，原判決復未說明被告有何應量
    處較重於同案被告丙○○之理由，是原審法院就被告之量刑，
    自與公平原則、比例原則有悖，難謂妥適。從而，被告上訴
    主張原審量刑過重，為有理由，原判決既有前開可議之處，
    即屬無可維持，應由本院撤銷改判。
　㈡爰以行為人責任為基礎，審酌被告正值青壯，竟不思以合法
    途徑賺取錢財，共同與詐欺集團成員利用人民之信賴為詐騙
    犯行，致告訴人信以為真，進而交付鉅額財物，造成告訴人
    重大財產損失，被告所為已嚴重破壞社會秩序，應予非難，
    又考量被告係基層之車手，負責依陳建華指示出面提領詐騙
    款項，非屬共犯結構之核心地位，本件獲取報酬僅2,000元
    ；兼衡被告犯罪動機、目的、手段、所生危害及犯後態度，
    暨被告自陳大專畢業之學歷，目前從事工廠射出作業，月薪
    約3萬元，離婚，育有1名未滿1歲幼子之家庭經濟、生活狀
    況等一切情狀，量處如主文第2 項所示之刑，以示懲儆。　
    　
五、是否宣告緩刑之說明
  ㈠行為經法院評價為不法之犯罪行為，且為刑罰科處之宣告後
    ，究應否加以執行，乃刑罰如何實現之問題。依現代刑法之
    觀念，在刑罰制裁之實現上，宜採取多元而有彈性之因應方
    式，除經斟酌再三，認確無教化之可能，應予隔離之外，對
    於有教化、改善可能者，其刑罰執行與否，則應視刑罰對於
    行為人之作用而定。倘認有以監禁或治療謀求改善之必要，
    固須依其應受威嚇與矯治之程度，而分別施以不同之改善措
    施（入監服刑或在矯治機關接受治療）；反之，如認行為人
    對於社會規範之認知並無重大偏離，行為控制能力亦無異常
    ，僅因偶發、初犯或過失犯罪，刑罰對其效用不大，祇須為
    刑罰宣示之警示作用，即為已足，此時即非不得緩其刑之執
    行，並藉違反緩刑規定將入監執行之心理強制作用，謀求行
    為人自發性之改善更新。而行為人是否有改善之可能性或執
    行之必要性，固係由法院為綜合之審酌考量，並就審酌考量
    所得而為預測性之判斷，但當有客觀情狀顯示預測有誤時，
    亦非全無補救之道，法院仍得在一定之條件下，撤銷緩刑（
    刑法第75條、第75條之1），使行為人執行其應執行之刑，
    以符正義。由是觀之，法院是否宣告緩刑，有其自由裁量之
    職權，祇須行為人符合刑法第74條第1項所定之條件，法院
    即得宣告緩刑，與行為人犯罪情節是否重大，並無絕對必然
    之關聯性（最高法院102年度台上字第4161號判決意旨參照
    ）。　　
  ㈡經查，被告前未曾因故意犯罪受有期徒刑以上刑之宣告，有
    本院被告前案紀錄表在卷可考(見本院卷第49、50頁)，其因
    貪圖不法利得，一時失慮，受陳建華邀約參與本件犯行，於
    本案中尚非居於主導地位，其於本院準備程序、審理時雖仍
    否認一開始就知悉對方為詐欺集團，惟就其餘客觀事實均已
    坦承不諱，並自承可能是間接故意，表示已經知道錯了，認
    為自己很傻，願意誠心懺悔等語，足認其已有悔悟之意，堪
    認被告經此教訓，當知所警惕，信無再犯之虞；復審酌被告
    自陳目前從事工廠射出作業，月薪約3萬元，離婚，撫養1名
    未滿1歲幼子，由擔任家庭主婦之母親幫忙照顧，父親月薪
    約4萬元等情(見本院卷第43、45、134頁)。本院綜合上情，
    認其前所受刑之宣告以暫不執行為適當，爰依刑法第74條第
    1項第2款規定，併宣告緩刑4年，以啟自新。另為深植被告
    守法觀念，記取本案教訓，確切明瞭其行為之不當與所生危
    害，爰依刑法第74條第2項第5款規定，併宣告其應向檢察官
    指定之政府機關、政府機構、行政法人、社區或其他符合公
    益目的之機構或團體，提供180小時之義務勞務，並依刑法
    第93條第1項第2款規定，諭知於緩刑期間付保護管束，以促
    其於緩刑期間徹底悔過。又被告上揭所應負擔之義務，乃緩
    刑宣告附帶之條件，依刑法第75條之1第1項第4款之規定，
    違反上開負擔情節重大，足認原宣告之緩刑難收其預期效果
    ，而有執行刑罰之必要者，得撤銷上開緩刑之宣告，附此說
    明。　
六、沒收部分
  ㈠按犯罪所得，屬於犯罪行為人者，沒收之；於全部或一部不
    能沒收或不宜執行沒收時，追徵其價額，刑法第38條之1第1
    項前段、第3項分別定有明文。又按二人以上共同犯罪，關
    於犯罪所得之沒收、追繳或追徵，應就各人所分得者為之（
    最高法院107年度台上字第393號判決意旨參照）。被告因本
    案實際取得之報酬2,000元，係被告因犯本罪所取得之犯罪
    所得，應依刑法第38條之1第1項前段、第3項規定宣告沒收
    ，於全部或一部不能沒收（本案無不宜執行沒收之情形）時
    ，追徵其價額。
  ㈡未扣案之合庫銀行帳戶之存摺、提款卡，係被告申辦並交付
    本案詐欺者持為供本案詐欺犯罪所用之物，惟本院審酌該帳
    戶已遭列為警示帳戶，自無從再作為詐欺取財工具，且銀行
    帳戶之存摺、提款卡客觀財產價值低微，難認具有刑法上之
    重要性，爰不予宣告沒收追徵。
  ㈢如事實欄所示偽造之公文書、公印文，因被告被訴行使偽造
    公文書部分未成立犯罪，無從諭知沒收，附此敘明。　　
據上論斷，應依刑事訴訟法第369條第1項前段、第364條、第299
條第1項前段，刑法第28條、第339條之4第1項第2款、第38條之1
第1項前段、第3項、第74條第1項第1款、第2項第5款、第93條第
1項第2款，刑法施行法第1條之1第1項，判決如主文。
本案經檢察官郭進昌、吳宜展提起公訴，檢察官陳昱旗到庭執行
職務。　　
中　　華　　民　　國　　109 　年　　12　　月　　30　　日
                  刑事第十一庭  審判長法　官  周煙平
                                      法　官  陳俞伶
                                      法　官  連育群
以上正本證明與原本無異。
如不服本判決，應於收受送達後20日內向本院提出上訴書狀，其
未敘述上訴之理由者並得於提起上訴後20日內向本院補提理由書
（均須按他造當事人之人數附繕本）「切勿逕送上級法院」。
                                      書記官  廖紫喬
中　　華　　民　　國　　109 　年　　12　　月　　30　　日
附錄：本案論罪科刑法條全文
中華民國刑法第339條之4
犯第339條詐欺罪而有下列情形之一者，處1年以上7年以下有期
徒刑，得併科1百萬元以下罰金：
一、冒用政府機關或公務員名義犯之。
二、三人以上共同犯之。
三、以廣播電視、電子通訊、網際網路或其他媒體等傳播工具，
    對公眾散布而犯之。
前項之未遂犯罰之。

附表：
編號 提款時間 提款地點 提款金額(新臺幣) 提領人 1 106/12/22 16:01:23 桃園市○鎮區○○路0號 15萬元 丙○○ 2 106/12/24 04:31:08 桃園市○○區○○路0段000 號 15萬40元 丙○○ 3 106/12/25 12:02:09 桃園市○○區○○路00號 8萬20元 丙○○ 4 106/12/25 12:06:22 桃園市○鎮區○○路0號 4萬10元 丙○○